臺灣苗栗地方法院刑事判決　　　　　　　100年度易字第325號
公　訴　人　臺灣苗栗地方法院檢察署檢察官
被　　　告　黃瓊瑤
上列被告因毒品危害防制條例案件，經檢察官提起公訴（100 年
度毒偵字第394 號），本院裁定改依簡式審判程序審理，判決如
下：
    主  文
黃瓊瑤施用第二級毒品，累犯，處有期徒刑陸月，如易科罰金，
以新臺幣壹仟元折算壹日。
    事  實
一、黃瓊瑤前因施用毒品案件，經臺灣臺中地方法院裁定送觀察
    、勒戒後，認無繼續施用毒品之傾向，於民國87年8 月24日
    釋放出所，並由臺灣臺中地方法院檢察署檢察官以87年度偵
    字第16929 號為不起訴處分確定。惟上述觀察、勒戒未收實
    效，黃瓊瑤又於該觀察、勒戒釋放後5 年內，因再犯施用第
    一級、第二級毒品案件，經送觀察、勒戒後，認有繼續施用
    毒品之傾向，於88年3 月9 日再送強制戒治，臺灣臺中地方
    法院復於88年6 月29日裁定應停止強制戒治，所餘強制戒治
    期間付保護管束，黃瓊瑤遂於88年7 月13日停止戒治處分出
    監，後因施用毒品案件，又經同院於89年2 月3 日裁定撤銷
    上開停止戒治，再令入戒治處所執行強制戒治，其遂於89年
    11月9 日再度入戒治處所執行強制戒治，並於90年6 月19日
    戒治完畢；刑事責任部分，則由臺灣臺中地方法院檢察署檢
    察官以87年度偵字第25029 號提起公訴，並經臺灣臺中地方
    法院以88年度訴字第710 號判決判處有期徒刑7 月、6 月確
    定在案；又於88年間因販賣毒品案件經臺灣高等法院臺中分
    院以88年度上訴字第2676號判決判處有期徒刑4 年6 月確定
    在案，上開案件嗣經定應執行有期徒刑5 年4 月確定，其於
    90年6 月19日入監執行，復於95年9 月21日因縮短刑期假釋
    出監，假釋期間付保護管束，保護管束於96年7 月16日期滿
    未經撤銷，視為執行完畢。
二、詎其仍不思悔悟，明知甲基安非他命業經公告列為毒品危害
    防制條例第2 條第2 項第2 款之第二級毒品，不得非法持有
    、施用，仍基於施用第二級毒品甲基安非他命之犯意，於99
    年11月22日晚上8 、9 時許，在苗栗縣西湖鄉五湖村8 鄰上
    湖坑124 號旁鐵皮屋內，以將第二級毒品甲基安非他命置入
    他人所有的玻璃頭（未扣案）內，燃燒吸食煙霧方式，施用
    第二級毒品甲基安非他命1 次；嗣於99年11月23日上午10許
    ，因警方至上址拘提另案被告仇泰山時，其在場且其並在有
    偵查犯罪權限之機關或人員尚未發覺其上揭犯行前，主動向
    承辦警員坦承犯行，嗣並接受裁判，承辦警員並經其同意後
    ，於99年11月23日上午11時50分許採集其尿液送驗，經檢驗
    結果呈安非他命、甲基安非他命陽性反應，而查悉上情。
三、案經苗栗縣警察局報請臺灣苗栗地方法院檢察署檢察官偵查
    起訴。
    理  由
一、本件被告黃瓊瑤犯係死刑、無期徒刑、最輕本刑為3 年以上
    有期徒刑以外之罪，其於本院準備程序中就前揭被訴事實為
    有罪之陳述，經告知簡式審判程序之旨，並聽取其與公訴人
    之意見後，本院認無不得或不宜改依簡式審判程序進行之處
    ，爰依刑事訴訟法第273 條之1 第1 項、第284 條之1 ，裁
    定依簡式審判程序審理；又簡式審判程序之證據調查，依刑
    事訴訟法第273 條之2 規定，不受同法第159 條第1 項審判
    外陳述排除之限制，再被告對於卷內之各項證據，亦不爭執
    證據能力，故卷內所列之各項證據，自得作為證據，合先敘
    明。
二、上揭事實，業據被告於警訊、偵查及本院審理時坦承不諱，
    並有尿液採驗作業管制紀錄表、採尿同意書、苗栗縣警察局
    偵辦毒品案件尿液鑑驗代碼對照表各1 份在卷，而被告為警
    所採集之尿液檢體，經送請中山醫學大學附設醫院檢驗，結
    果呈安非他命類陽性反應，有該醫院100 年1 月14日編號00
    00000 尿液檢驗報告1 份在卷可稽；是足認被告上開自白顯
    與事實相符，堪信為真實。本件事證明確，被告上開犯行，
    洵堪認定，應予以依法論科。
三、按毒品危害防制條例於92年7 月9 日修正公布，其中第20條
    、第23條將施用毒品之刑事處遇程序，區分為「初犯」、「
    5 年內再犯」、「5 年後再犯」，而依立法理由觀之，僅限
    於「初犯」、「5 年後再犯」，始應先經觀察、勒戒或強制
    戒治程序，倘被告於5 年內已再犯，經依法追訴處罰，縱其
    第3 次（或第3 次以上）再度施用毒品之時間，在初犯經觀
    察、勒戒或強制戒治執行完畢釋放5 年以後，已不合於「5
    年後再犯」之規定，且因已於「5 年內再犯」，顯見其再犯
    率甚高，原實施觀察、勒戒或強制戒治，已無法收其實效，
    即應依該條例第10條處罰，最高法院95年5 月9 日95年度第
    7 次刑事庭會議決議可資參照。查被告如事實欄之施用毒品
    事實經觀察勒戒、強制戒治之事實，此有臺灣苗栗地方法院
    檢察署刑案資料查註紀錄表、臺灣高等法院被告前案紀錄表
    各1 份在卷可按，是被告既已於強制戒治執行完畢後5 年內
    再犯施用毒品案件，並經法院論罪科刑，即非屬前述「5 年
    後再犯」之情形，檢察官自應依法追訴。從而，本件事證明
    確，被告犯行洵堪認定，應依法論科。
四、按甲基安非他命係毒品危害防制條例第2 條第2 項第2 款所
    定之第二級毒品，不得非法持有、施用。故核被告所為，係
    犯毒品危害防制條例第10條第2 項施用第二級毒品罪。其於
    施用甲基安非他命前持有甲基安非他命犯行，為其施用之高
    度行為所吸收，不另論罪。查被告有事實欄所載論罪科刑執
    行之情形，此有臺灣苗栗地方法院檢察署刑案資料查註紀錄
    表及臺灣高等法院被告前案紀錄表各1 份在卷可查，其受有
    期徒刑執行完畢後，5 年之內再故意犯有期徒刑以上刑之本
    罪，為累犯，應依刑法第47條第1 項規定加重其刑。被告於
    施用毒品犯行後，在有偵查犯罪權限之機關或人員尚未發覺
    其上揭犯行前，主動向承辦警員坦承犯行，嗣並接受偵訊，
    有苗栗縣警察局刑事案件移送書、警局筆錄、自首情形紀錄
    表各1 份在卷可佐，其對於未發覺之犯罪自首而受裁判，爰
    依刑法第62條之規定減輕其刑，並依法先加後減之。爰審酌
    被告曾因施用毒品經送勒戒處所施以強制戒治後，仍未能戒
    斷其施用毒品之惡習，足見其陷溺已深，惟因施用毒品僅係
    戕害其自己身心並無加害他人，此次施用毒品次數僅1 次，
    且其犯罪後坦承犯行、態度尚稱良好等一切情狀，量處如主
    文所示之刑，又審酌其年齡、職業、收入、社會地位等節，
    並諭知易科罰金之折算標準，以資儆懲。
據上論斷，應依刑事訴訟法第273 條之1 第1 項、第299 條第1
項前段，毒品危害防制條例第10條第2 項，刑法第11條前段、第
47條第1 項、第62條、第41條第1 項前段，判決如主文。
本案經檢察官盧明軒到庭執行職務。
中    華    民    國   100    年    10    月    18    日
                  刑事第一庭  法  官  許蓓雯
以上正本證明與原本無異。
如不服本判決應於收受判決後10日內向本院提出上訴書狀，並應
敘述具體理由。其未敘述上訴理由者，應於上訴期間屆滿後20日
內向本院補提理由書( 均須按他造當事人之人數附繕本) 「切勿
逕送上級法院」。告訴人或被害人如對本判決不服者，應具備理
由請求檢察官上訴，其上訴期間之計算係以檢察官收受判決正本
之日期為準。
                              書記官  徐一夫
中    華    民    國   100    年    10    月    18    日
本案論罪科刑法條：
毒品危害防制條例第10條第2項
施用第二級毒品者，處三年以下有期徒刑。